臺灣高等法院臺中分院刑事判決
110年度上訴字第1112號
上  訴  人  臺灣臺中地方檢察署檢察官
上  訴  人  
即  被  告  陳憲隆
選任辯護人  張順豪律師（法律扶助律師）
上  訴  人  
即  被  告  張綾瑄
指定辯護人  柯劭臻律師（義務辯護律師）
被      告  楊鎮嘉
上列上訴人因被告等違反毒品危害防制條例案件，不服臺灣臺中
地方法院109年度訴字第877號中華民國110年1月27日第一審判決
（起訴案號：臺灣臺中地方檢察署108年度偵字第32531號、108
年度毒偵字第4143號、109年度偵字第6535、10327號），提起上
訴，本院判決如下：
    主    文
原判決關於乙○○沒收及定應執行刑部分均撤銷。
乙○○犯如附表一編號1至3所示之罪，各處如附表一編號1至3主文
欄所示之沒收。
其餘上訴均駁回。
乙○○前項上訴駁回部分，應執行有期徒刑伍年陸月。
    犯罪事實
一、乙○○（綽號「小胖」、「胖哥」）前因施用第二級毒品案件
    ，經臺灣臺北地方法院以108年度簡字第1033號判決判處有
    期徒刑2月，如易科罰金，以新臺幣1000元折算1日確定，於
    民國108年10月16日易科罰金執行完畢。甲○○前因施用第二
    級毒品案件，經臺灣士林地方法院以107年度審簡字第923號
    判決判處有期徒刑3月，如易科罰金，以新臺幣1000元折算1
    日確定，於108年1月15日易科罰金執行完畢。其等2人均明
    知甲基安非他命為毒品危害防制條例第2條第2項第2款所列
    管之第二級毒品，依法不得販賣，竟仍分別為下列行為：
（一）乙○○與丙○○（所涉共同販賣第二級毒品部分，另經臺灣臺
      中地方法院109年度訴字第877號判決應執行有期徒刑4年1
      0月，此部分未據上訴已先確定）均意圖營利，共同基於
      販賣第二級毒品之犯意聯絡，先由乙○○於108年11月2日上
      午9時48分許起，以其所持用之門號0000000000號行動電
      話，透過通訊軟體LINE（暱稱為「Sorry My Love」）與
      章○○聯繫交易毒品事宜，雙方約定以新臺幣（下同）3萬
      元之價格，在臺中市○區○○○路0段00○00號「沐旅商旅」，
      由乙○○販賣第二級毒品甲基安非他命「1台」（重量約35
      公克）予章○○。乙○○隨即以前揭行動電話聯繫丙○○，推由
      丙○○於同日上午11時30分許，前往上址「沐旅商旅」內，
      將前揭約定數量之甲基安非他命售予章○○，而章○○則在收
      受毒品後，旋於同日下午透過金融機構轉帳方式，將購毒
      價金3萬元匯至乙○○所指定之不詳帳戶，章○○並於同日下
      午1時47分許發送「轉入」之訊息予乙○○，以此方式完成
      前開毒品交易。
（二）乙○○又意圖營利，另基於販賣第二級毒品之犯意，再以上
      開行動電話與章○○聯繫，於108年11月13日傍晚5、6時許
      ，在新北市○○區○○街00巷0號6樓居所內，以4萬5000元之
      價格，販售並交付第二級毒品甲基安非他命「1台半」（
      重量約52.5公克）予章○○。章○○則在收受毒品後，依乙○○
      之指示，旋於同日先行轉帳3萬元之部分購毒價款，至乙○○所申設之台北富邦銀行帳號000-000000000000號帳戶內
      ，並於同日晚間6時41分許發送「轉了一張三萬到富邦，
      另一張不讓轉，超過金額，明天再轉剩下的」之訊息予乙○○，再於同年月14日（即翌日）繳付餘款1萬5000元（詳
      如後述，該次交易價金總計4萬5000元），以此方式完成
      前開毒品交易。
（三）嗣章○○因違反毒品危害防制條例案件為警查獲，並供出其
      毒品來源為乙○○，遂配合員警於108年11月14日上午10時4
      1分許起，以手機通訊軟體LINE撥打語音電話給乙○○，佯
      裝欲向乙○○購買第二級毒品甲基安非他命。乙○○知悉該通
      電話係由章○○撥入，所聯繫之事項與毒品交易事宜有關，
      惟因當時無暇接聽，乃委請其同居女友甲○○代為接聽轉達
      。章○○在電話中佯稱：「你們昨天不是說禮拜三要下來嗎
      ，你問胖哥」、「可是我又不夠」、「還是你們來，因為
      我昨天才上去」、「我全部都給人家了」等語，甲○○聽聞
      至此，已知章○○意在向乙○○洽購毒品，仍基於幫助販賣第
      二級毒品之犯意，代乙○○詢問章○○：「那你要什麼？」，
      章○○答稱：「2個啊，2臺吧」、甲○○隨即表示：「喔，好
      ，好那我知道了，我們先商量一下，等一下跟你講」等語
      ，並旋即將章○○欲購買「2台」第二級毒品甲基安非他命
      之交易訊息，轉知在其身旁之乙○○，以此方式幫助乙○○販
      賣第二級毒品甲基安非他命予章○○。乙○○乃於同日上午10
      時43分許，親自持上開行動電話以通訊軟體LINE詢問章○○
      ：「昨天的轉了嗎？看能不能多轉一點」等語，章○○於同
      日中午再行轉帳3萬元至乙○○指定之聯邦商業銀行帳號000
      -000000000000號、戶名：PANTHANIT之人頭帳戶內（其中
      1萬5000元為給付前一日積欠之購毒價金，另外1萬5000元
      則佯為支付當日欲購買毒品之部分價金），乙○○因而欲以
      5萬8000元之代價，再次販賣甲基安非他命「2台」（重量
      約70公克）予章○○。乙○○乃以上開行動電話聯繫丙○○，丙○○即與乙○○均意圖營利，共同基於販賣第二級毒品之犯意
      聯絡，由丙○○與章○○聯繫交易地點後，再於108年11月14
      日晚間7時10分許，由丙○○攜帶欲販售之甲基安非他命「2
      台」前往臺中市○○區○○街00號「全家便利商店」前赴約，
      在旁埋伏之員警遂直接表明執法人員身分而當場逮捕丙○○
      ，並在丙○○身上扣得甲基安非他命2包（毛重71.2公克）
      。而乙○○、丙○○該次販賣第二級毒品之犯行，則因配合誘
      捕之章○○自始欠缺購毒真意，且丙○○於交易現場即遭警逮
      捕，以致未能遂行。
二、又員警於逮捕丙○○後，依臺灣臺中地方檢察署檢察官之指示
    ，於108年11月14日下午7時50分許，依刑事訴訟法第131條
    第2項之規定，逕行搜索丙○○位在臺中市○○區○○街00號1樓1B
    室之居所（業經陳報臺灣臺中地方法院准予備查），另扣得
    丙○○存放於上開居所內之甲基安非他命11包（毛重共523.4
    公克）。嗣經員警調閱自動櫃員機提款畫面並配合章○○、丙○○之指述，始循線查獲乙○○及甲○○，並於乙○○身上及居所（
    即新北市○○區○○街00巷0號6樓）扣得如附表二編號2、3、6
    所示之物。
三、案經臺中市政府警察局第四分局報告臺灣臺中地方檢察署檢
    察官偵查起訴。
    理    由
甲、有罪部分：
壹、證據能力取捨之意見：
一、按刑事法上所謂之「陷害教唆」，係指司法警察（官）以「
    誘人入罪」之意思，對於一個「原無犯罪念頭」之人，經由
    明示或默示之意思表示，「惹起」被教唆人之犯罪決意進而
    實施犯罪行為，此種蒐證行為因手段違反憲法對於基本人權
    之保障，且已逾越偵查犯罪之必要程度，對於公共利益之維
    護並無意義，係違反法定程序之作為，因此所取得之證據資
    料不具證據能力。倘犯罪行為人本即有犯罪之意思，司法警
    察（官）於獲悉後為取得證據，僅係提供機會，以設計引誘
    之方式，佯與之為對合行為，使其暴露犯罪事證，待其著手
    於犯罪行為之實行時，予以逮捕、偵辦，則為狹義之「誘捕
    偵查」，此種偵查方法，僅係讓行為人犯行「提前」浮現，
    並非藉此惹起行為之犯意，與「陷害教唆」迥然不同，是誘
    捕偵查之方法如尚屬合乎法律規範之目的，並且不違背受教
    唆者之自由意志，復不違反比例原則，則驅使「巧妙」之手
    段、方法，使潛在化之犯罪浮出於水面上，而加以檢舉摘發
    ，係偵查技巧之合理運用，並未違反憲法對於基本人權之保
    障，且於公共利益之維護有其必要性，在此情況下所取得之
    證據，非不得作為認定犯罪之依據（最高法院110年度台上
    字第4162號刑事判決參照）。上訴人即被告甲○○（下稱被告
    甲○○）之辯護人於本院行準備程序時，雖主張證人章○○於警
    詢及偵訊之證述、108年11月14日LINE通訊軟體之錄音譯文
    、原審勘驗電話錄音之筆錄，均屬非法誘捕、陷害教唆所取
    得之證據，並無證據能力等語（詳參本院卷一第396、399頁
    ）；惟本案員警於108年11月14日實施誘捕偵查之前一日，
    上訴人即被告乙○○（下稱被告乙○○）甫將價值4萬5000元之
    第二級毒品甲基安非他命販賣予章○○，顯見被告乙○○原本即
    有販賣第二級毒品之犯意，而非出於員警或章○○之勸誘引導
    始行萌生。再依被告乙○○於警詢時供稱：於108年11月14日1
    3時47分，章○○使用LINE向我購買「2台」之甲基安非他命時
    ，是先由我女友甲○○接聽電話，並詢問章○○要購買多少甲基
    安非他命，經章○○回覆要購買「2台」，甲○○詢問我意見，
    我回答「好」等語（詳參偵字第6535號卷第11頁），足徵章
    ○○在電話中並未主動表明所欲洽購毒品之種類、數量，而係
    由被告甲○○直接詢問章○○需要購買多少數量之第二級毒品甲
    基安非他命，其後再由被告甲○○將章○○回覆之購毒資訊轉知
    被告乙○○。由此觀之，員警並非透過章○○而誘使毫無犯罪故
    意之被告乙○○、甲○○萌生販賣第二級毒品或幫助販賣第二級
    毒品之犯意，而係以前述設計引誘之偵查方式，委請章○○使
    用LINE通訊軟體進行試探，終使被告乙○○、甲○○暴露犯罪事
    證再伺機予以查獲，核屬偵查犯罪技巧範疇內之合法「釣魚
    」（即誘捕偵查），與「陷害教唆」之情形迥異，並無被告
    甲○○之辯護人前揭所稱違法取證之情事。從而，證人章○○於
    警詢及偵訊之證述、108年11月14日LINE通訊軟體之錄音譯
    文、原審勘驗電話錄音之筆錄，均應具有證據能力；被告甲○○之辯護人徒執前詞而否定上開證據之證據能力，並無所據
    ，難認可採。
二、又按被告以外之人於審判外之陳述，雖不符刑事訴訟法第15
    9條之1至第159條之4之規定，然經當事人於審判程序同意作
    為證據，法院審酌該言詞陳述作成時之情況，認為適當者，
    亦得為證據；當事人、代理人或辯護人於法院調查證據時，
    知有刑事訴訟法第159條第1項不得為證據之情形，而未於言
    詞辯論終結前聲明異議者，視為有前項之同意，刑事訴訟法
    第159條之5定有明文。而刑事訴訟法第159條之5立法意旨，
    在於確認當事人對於傳聞證據有處分權，得放棄反對詰問權
    ，同意或擬制同意傳聞證據可作為證據，屬於證據傳聞性之
    解除行為，如法院認為適當，不論該傳聞證據是否具備刑事
    訴訟法第159條之1至第159條之4所定情形，均容許作為證據
    ，不以未具備刑事訴訟法第159條之1至第159條之4所定情形
    為前提。此揆諸「若當事人於審判程序表明同意該等傳聞證
    據可作為證據，基於證據資料愈豐富，愈有助於真實發見之
    理念，此時，法院自可承認該傳聞證據之證據能力」立法意
    旨，係採擴大適用之立場。蓋不論是否第159條之1至第159
    條之4所定情形，抑當事人之同意，均係傳聞之例外，俱得
    為證據，僅因我國尚非採澈底之當事人進行主義，故而附加
    「適當性」之限制而已，可知其適用並不以「不符前四條之
    規定」為要件。惟如符合第159條之1第1項規定之要件而已
    得為證據者，不宜贅依第159條之5之規定認定有證據能力(
    最高法院104年度第3次刑事庭會議決議參照）。本案下列所
    引用其他被告以外之人於審判外陳述，並無符合刑事訴訟法
    第159條之1第1項規定之情形，且公訴人、被告乙○○、甲○○
    、辯護人於本院依法調查上開證據之過程中，均已明瞭其內
    容而足以判斷有無刑事訴訟法第159條第1項不得為證據之情
    事，惟並未於言詞辯論終結前聲明異議，且被告乙○○、甲○○
    、辯護人更於本院準備程序時就證據能力部分表示同意或沒
    有意見等語（詳參本院卷一第299至303、395至399頁）。本
    院審酌上開陳述作成時之情況，並無違法取證之瑕疵，認以
    之作為證據為適當，揆諸上開規定，應具有證據能力。
三、復按刑事訴訟法第159條至第159條之5有關傳聞法則之規定
    ，乃對於被告以外之人於審判外之言詞或書面陳述所為之規
    範；至非供述證據之物證，或以科學、機械之方式，對於當
    時狀況所為忠實且正確之記錄，性質上並非供述證據，應無
    傳聞法則規定之適用，如該非供述證據非出於違法取得，並
    已依法踐行調查程序，即不能謂其無證據能力。本案下引之
    其他非供述證據，均與本案待證事實具有關聯性，公訴人、
    被告乙○○、甲○○、辯護人皆不爭執其證據能力，且無證據證
    明有何偽造、變造或公務員違法取得之情事，復經本院依法
    踐行調查證據程序，自得作為證據，而有證據能力。
貳、實體認定之依據：
一、被告乙○○部分：
（一）上開犯罪事實，業據被告乙○○於警詢、偵訊、原審及本院
      均坦承不諱（詳參偵字第6535號卷第9至15、305至309頁
      ，原審卷一第94、220、344頁，原審卷二第183至187頁，
      本院卷一第299頁，本院卷二第175頁），核與證人即被告
      丙○○於警詢、偵訊、原審證述其等共同販賣甲基安非他命
      之情節相符（詳參偵字第32531號卷第37至42、143至147
      頁，偵字第6535號卷第107至109、123至125頁，原審卷一
      第220頁，原審卷二第183至187頁），並經證人章○○、李○○（即陪同章○○於108年11月13日向被告乙○○購毒之人）於
      警詢及偵訊時證述購毒經過明確（詳參偵字第32531號卷
      第52、157至160、161至165、181至183頁，偵字第6535號
      卷第149至152、172至175、179至181、187至188、194、4
      55至457頁），復有誘捕「小胖」之對話錄音譯文、LINE
      對話翻拍照片、暱稱「１西屯」之賣家及「小胖」指定交
      易銀行帳戶資料之照片、章○○與暱稱「小胖」交易毒品之
      移動軌跡照片、自願受搜索同意書、臺北市政府警察局中
      山分局搜索扣押筆錄、扣押物品目錄表、臺中市政府警察
      局第四分局搜索扣押筆錄、扣押物品目錄表、現場蒐證照
      片、被告乙○○之台北富邦銀行帳戶交易往來明細表、被告
      乙○○指定之聯邦商業銀行帳戶交易往來明細表（詳參偵字
      第6535號卷第29、31至35、37至42、47至51、55至62、65
      、68、75、291至302頁）、衛生福利部草屯療養院108年1
      1月15日草療鑑字第1081100267號鑑驗書、衛生福利部草
      屯療養院108年11月21日草療鑑字0000000000號鑑驗書、
      內政部警政署刑事警察局109年2月13日刑鑑字第10880306
      53號鑑定書（詳參偵字第32531號卷第193至197、211頁）
      附卷可稽，及附表二編號1、2、3、6所示之物扣案為憑，
      足徵被告乙○○前揭自白應屬實情，堪可採信。
（二）又按販賣毒品罪，係以行為人主觀上有營利之意圖，客觀
      上將毒品價售或有償讓與他人為其構成要件，若行為人主
      觀上並無營利之意圖，即與販賣毒品罪之構成要件不相符
      合（最高法院102年度台上字第2541號刑事判決參照）。
      而販賣毒品係違法行為，非可公然為之，亦無公定價格，
      且容易分裝、增減份量，而買賣之價格，可能隨時依交易
      雙方關係之深淺、購毒者之資力、需求量及對行情之認知
      、毒品來源是否充裕、查緝是否嚴謹、風險大小等情形，
      而異其標準，非可一概而論，從而販賣之利得，除販賣之
      價量俱臻明確外，委難察得實情，然販賣者從價差或量差
      中牟利之方式雖異，其意圖營利之販賣行為則無二致。又
      毒品量微價高，取得不易，政府懸為厲禁，凡販賣毒品者
      ，茍無利益可圖，應無甘冒危險，而平價供應他人施用之
      理，因此其取得毒品之價格必較出售之價格低廉，或以同
      一價格售賣而減少毒品之份量，而從中賺取差價牟利無疑
      （最高法院103年度台上字第3180號刑事判決參照）。被
      告乙○○與毒品交易對象章○○並非誼屬至親，竟甘冒遭到查
      緝判處重刑之危險，將第二級毒品甲基安非他命販賣並交
      付予章○○而收取對價（附表一編號1、2部分），或欲將第
      二級毒品甲基安非他命售出惟遭誘捕（附表一編號3部分
      ），顯見上述販賣第二級毒品犯行對被告乙○○而言應屬有
      利可圖，始願為之；況被告乙○○於警詢時供承係以18萬元
      購入250公克之甲基安非他命等語（詳參偵字第6535號卷
      第12頁），對照其於本案犯行中，分別以「1台」（35公
      克）3萬元、「1台半」（52.5公克）4萬5000元及「2台」
      （70公克）5萬8000元之價格，將第二級毒品甲基安非他
      命出售予章○○，足可推知被告乙○○買進甲基安非他命之單
      價約為每公克720元，卻以每公克828至857元不等之價格
      賣出，堪認被告乙○○販賣第二級毒品甲基安非他命確有從
      中獲利之意圖甚明。
二、被告甲○○部分：
（一）訊據被告甲○○僅坦承代被告乙○○接聽電話一事，惟矢口否
      認有何幫助販賣第二級毒品之犯行，並於本院辯稱：對方
      從頭到尾都沒有跟我說什麼，也沒有說是毒品，只有說要
      「1台」，我以為對方在說夾娃娃機的事，然後被告乙○○
      就說「好、好」，我不知道他們打電話是要談毒品交易之
      事等語。被告甲○○之辯護人則提出辯護意旨略以：本案應
      屬陷害教唆，並無積極事證足以證明被告甲○○主觀上有幫
      助販賣第二級毒品之犯意，縱使認為被告甲○○可得而知電
      話內容之術語係指毒品，惟該次交易毒品應非障礙未遂，
      而係不能未遂，屬無效幫助而不該當幫助犯等語。
（二）惟查：　　　
    1.依證人即被告乙○○於警詢時供稱：於108年11月14日13時4
      7分，章○○使用LINE向我購買「2台」之甲基安非他命時，
      先由我女友即被告甲○○接聽電話詢問章○○要購買多少甲基
      安非他命，之後章○○回覆要購買「2台」，甲○○詢問我意
      見，我回答「好」等語（詳參偵字第6535號卷第11頁）；
      證人即被告乙○○又於檢察官偵訊時證稱：108年11月14日
      我跟被告甲○○都在板橋居所內，我在現場有聽到被告甲○○
      在電話中跟章○○說：「你現在一個都沒有喔」、「那你要
      什麼」，章○○回說「2個、2台吧」，被告甲○○說「好我知
      道了，我們先商量，等下跟你講」等語，之後我就決定打
      電話給被告丙○○，請他幫忙出貨毒品給章○○，被告甲○○與
      章○○在電話中講的「2台」，就是指2兩即70公克的甲基安
      非他命等語（詳參偵字第6535號卷第307頁）。而證人章○○亦於檢察官偵訊時證稱：108年11月14日錄音譯文是配合
      員警誘捕毒品來源，當時我在電話中說要「2個」、「2台
      」，意思是我佯稱要買70公克甲基安非他命，我是打到被
      告乙○○的LINE，是他女友幫忙接的等語（詳參偵字第6535
      號卷第455頁）。是依前揭證人即被告乙○○、證人章○○之
      供述證據觀察，被告甲○○確有在章○○撥打被告乙○○之LINE
      洽談購毒事宜時，代為接聽電話並詢問章○○所欲購買毒品
      之種類、數量，嗣後並將章○○所說「2台」、「2個」之毒
      品交易暗語轉達予被告乙○○知悉。
    2.而經原審於109年6月18日當庭勘驗卷附蒐證錄音光碟，章
      ○○在通話中雖有表示：「喂，嘿，你們昨天不是說禮拜三
      要下來嗎？」、「下禮拜三……可是那我不夠怎麼辦？找誰
      ？還是你要拿……因為我昨天才上去」等語，被告甲○○隨即
      回應：「是今天就要喔？」、「你是現在一個都沒有喔？
      」，章○○則表示「我全部都給人家了」，此時被告甲○○再
      出言探詢：「那、那你要什麼？」，章○○回稱：「2個啊
      ，2臺吧」，被告甲○○即答稱：「喔，好，好那我知道了
      ，我們先商量一下，等一下跟你講」等語，業經記明筆錄
      在卷可稽（詳參原審卷一第321至322頁），核與卷附對話
      錄音譯文尚無不符（詳參偵字第6535號卷第29頁）。由此
      觀之，章○○在對談之初，只提及自己之物品「不夠」、「
      怎麼辦」，卻未提及其缺乏何種物品，此時被告甲○○不僅
      未在言談中傳達任何疑惑、不解之意，反而立即回應表示
      ：「是今天就要喔」、「你要什麼」等語，且在聽聞章○○
      具體表示「2個」、「2台」之後，被告甲○○隨即覆稱：「
      好那我知道了」，顯見其對於章○○亟需物品之性質及迫切
      性，早已知之甚詳且了然於胸，故而不待章○○言明此節，
      被告甲○○即可從容應對而充分掌握章○○在電話中所述意旨
      。再參以證人即被告乙○○、證人章○○上開證詞可知，被告
      甲○○與章○○該次對談內容所述之物品標的，即為70公克之
      第二級毒品甲基安非他命，則被告甲○○對於章○○在電話中
      所詢之事確為洽購第二級毒品甲基安非他命乙節，主觀上
      當已有所認識，殆無疑義。
    3.再者，證人章○○於檢察官偵訊時證稱：我於108年11月13
      日和李○○去北部向被告乙○○購買「1台半」甲基安非他命
      時，被告甲○○當時也有在場，被告乙○○還說被告甲○○是他
      女朋友等語（詳參偵字第6535號卷第456頁），參諸章○○
      在前揭108年11月14日電話對談時提及：「可是那我不夠
      怎麼辦？找誰？還是你要拿……『因為我昨天才上去』」等語
      ，被告甲○○對此並無異詞，顯見被告甲○○對於前一日甫北
      上購毒之章○○仍有印象，始會立即回應：「是今天就要喔
      ？」、「你是現在一個都沒有喔？」，堪認證人章○○上開
      所證內容非虛。被告甲○○與被告乙○○當時係男女朋友關係
      ，無論就生活作息與出入場域而言，均應具有高度之重疊
      性，被告甲○○當能充分掌握來電洽詢者之身分與通話意旨
      ，方可代為接聽被告乙○○之重要電話。尤其被告甲○○更於
      章○○108年11月13日北上至被告乙○○位在新北市板橋區之
      居所購買甲基安非他命時在場見聞，更能清楚得悉章○○所
      欲洽購之物品種類，確屬第二級毒品甲基安非他命無訛。
      至於被告乙○○在原審準備程序訊問時雖表示：「我是案發
      之後才跟甲○○說我跟丙○○、章○○販毒，我很少讓她知道我
      的事情」等語（詳參原審卷一第94頁），惟此說法不僅與
      被告乙○○先前在警詢及偵訊時所述不符，且被告甲○○亦於
      偵查中自承曾經在被告乙○○板橋家中看過丙○○、章○○前來
      交易毒品等情（詳參偵字第6535號卷第444頁），足徵被
      告甲○○確實知悉被告乙○○、丙○○與章○○之間因為毒品交易
      而互有往來，已不得任其空言諉稱毫不知情。是以被告乙○○上開所述，恐係顧及其與被告甲○○之男女朋友情誼而有
      意出言迴護，難認屬實，自不足以憑此而為有利於被告甲○○之認定。　　　
    4.又被告甲○○於本院辯稱：我以為章○○在電話中是講夾娃娃
      機的事情等語（詳參本院卷一第394頁），惟觀諸證人章○○於偵訊時證稱：「我沒有跟甲○○買過夾娃娃機」等語（
      詳參偵字第6535號卷第456頁），已難率認被告甲○○上開
      所言有何憑據可資相佐。況以一般店面擺放夾娃娃機之營
      業模式而言，只要其內並未擺放色情商品等其他違禁物，
      或因改裝機台而涉及賭博犯罪，衡情並無面臨刑事制裁之
      疑慮，則被告甲○○與章○○何須刻意隱瞞機台之商品名稱，
      而僅以「1個」、「1台」等暗語相互溝通？另被告甲○○於
      偵訊中又辯稱：章○○有買過夾娃娃機裡面類似威爾剛的藥
      ，所以我跟被告乙○○有幫章○○找過壯陽藥等語（詳參偵字
      第6535號卷第444頁）；然依常人購買藥品時之措辭用語
      觀察，大多習以「盒」、「包」等計量單位，而非使用「
      台」數作為約定交易數量來計算；且被告甲○○所稱之威爾
      剛等壯陽藥品，市面上之合法藥局皆可輕易購得，且章○○
      在電話中所談及之交易單位僅有「2台」、「2個」，採購
      數量並非龐大，又何須特意遠赴新北市板橋區洽購？加以
      證人章○○於檢察官偵訊時更證稱：「（問：壯陽藥你的單
      位會稱幾台嗎？）不會」等語（詳參偵字第6535號卷第45
      6至457頁），亦可證明被告甲○○與章○○在上述對談內容中
      所言，與威爾剛等壯陽藥品之買賣採購全然無關。是以被
      告甲○○上開所辯無非臨訟杜撰，顯係卸責之詞，不足採信
      。
    5.按刑法第26條規定行為不能發生犯罪之結果，又無危險者
      ，不罰。故所謂不能未遂，係指已著手於犯罪之實行，但
      其行為未至侵害法益，且又無危險者；其雖與一般障礙未
      遂同未對法益造成侵害，然須無侵害法益之危險，始足當
      之。又上開條文之立法理由關於未遂犯之規定，雖載明採
      客觀未遂理論，惟若僅著眼客觀層面之實踐，不無過度擴
      張不能未遂之不罰範圍，而有悖人民法律感情，自非不得
      兼以行為人是否出於「重大無知」之誤認作為判斷依據。
      從而，有否侵害法益之危險，應綜合行為時客觀上通常一
      般人所認識及行為人主觀上特別認識之事實為基礎，再本
      諸客觀上一般人依其知識、經驗及觀念所公認之因果法則
      而為判斷，非單純以客觀上真正存在之事實情狀為憑。行
      為人倘非出於「重大無知」之誤認，僅因一時、偶然之原
      因，未對法益造成侵害，然已有侵害法益之危險，仍為障
      礙未遂，非不能未遂（最高法院110年度台上字第3511號
      刑事判決參照）。被告乙○○原本即有販賣第二級毒品之犯
      意，並已多次與購毒者章○○完成交易，而被告甲○○則是基
      於幫助販賣第二級毒品之犯意，為被告乙○○代接電話，已
      如前述；則縱使本案係因員警採用「提供機會型」之誘捕
      偵查手法，使章○○之毒品來源即被告乙○○暴露犯罪事證，
      再伺機予以查獲，惟被告乙○○客觀上已著手於販賣第二級
      毒品罪之實行，被告甲○○則已參與販賣第二級毒品罪構成
      要件以外之代接電話並予轉達等行為，均難謂並未造成任
      何侵害法益之危險。至於被告乙○○所欲實現之販賣第二級
      毒品罪最終雖無法順利遂行，究係導因於章○○配合員警誘
      捕毒品來源而無實際買受之真意所致，此乃一時性、偶然
      性之原因，而非出於被告乙○○、甲○○「重大無知」之誤認
      ，參諸前揭說明，顯與刑法第26條所稱之「不能未遂」迥
      然有別。被告甲○○之辯護人未見及此，泛稱被告甲○○代接
      電話之該次毒品交易毒品應屬不能未遂，被告甲○○係「無
      效幫助」而不該當販賣第二級毒品之幫助犯等語，尚有誤
      會，無足為取。
三、綜上所陳，被告甲○○及其辯護人前揭所辯各節，均有未洽，
    不足採信。本案事證已臻明確，被告乙○○所涉販賣第二級毒
    品既遂、未遂犯行，及被告甲○○所涉幫助販賣第二級毒品未
    遂犯行，洵堪認定，應予依法論科。
參、新舊法比較：
一、按行為後法律有變更者，適用行為時之法律，但行為後之法
    律有利於行為人者，適用最有利於行為人之法律，刑法第2
    條第1項定有明文。查被告乙○○、甲○○行為後，毒品危害防
    制條例第4條第2項、第17條第2項於109年1月15日經總統以
    華總一義字第10900004091號令修正公布，並自公布後6個月
    即109年7月15日起施行。修正前毒品危害防制條例第4條第2
    項係規定：「製造、運輸、販賣第二級毒品者，處無期徒刑
    或七年以上有期徒刑，得併科新臺幣一千萬元以下罰金」，
    修正後之規定則為：「製造、運輸、販賣第二級毒品者，處
    無期徒刑或十年以上有期徒刑，得併科新臺幣一千五百萬元
    以下罰金」。而修正前同條例第17條第2項規定：「犯第4條
    至第8條之罪於偵查及審判中均自白者，減輕其刑」，修正
    後係規定：「犯第4條至第8條之罪於偵查及歷次審判中均自
    白者，減輕其刑」。兩相對照修正前、後之上開條文，毒品
    危害防制條例第4條第2項之犯罪構成要件雖未變更，然修正
    後之規定已提高其法定刑（含有期徒刑及罰金）之下限，且
    修正後同條例第17條第2項要求被告於偵查及歷次審判中均
    需自白始可減輕其刑，對於被告乙○○、甲○○顯然均較為不利
    。
二、經比較新舊法之結果，修正後毒品危害防制條例第4條第2項
    之規定既未較有利於被告乙○○、甲○○，依刑法第2條第1項前
    段之規定，就被告乙○○之販賣第二級毒品既遂、未遂犯行，
    及被告甲○○之幫助販賣第二級毒品未遂犯行，均應適用行為
    時法即修正前毒品危害防制條例第4條第2項、第17條第2項
    之規定論處。
肆、論罪科刑：　　
一、罪名之認定：
（一）查甲基安非他命係毒品危害防制條例第2條第2項第2款所
      稱之第二級毒品。又按刑法上關於販賣罪，祇要被告本身
      原有販賣之故意，且已著手於販賣行為，即應分別情形論
      以販賣既遂或未遂。倘對造無買受之真意，為協助警察辦
      案而佯稱購買，以求人贓俱獲，雖事實上不能真正完成買
      賣，但被告原來既有販賣之故意，且已著手於販賣行為，
      仍應論以販賣罪之未遂犯（最高法院89年度台上字第4144
      號刑事判決參照）。被告乙○○就犯罪事實一、（三）部分
      ，係章○○配合員警誘捕偵查而假意洽購，因購毒者章○○自
      始即無買受毒品之真意，純係出於協助查緝販毒案件之目
      的，而佯與被告乙○○及代其接聽電話之被告甲○○洽談購毒
      事宜，以求人贓俱獲，致事實上無從真正完成毒品之買賣
      。則被告乙○○既係基於販賣第二級毒品甲基安非他命以營
      利之犯意，而著手實行販賣行為，縱因他方欠缺買受真意
      而無從完成交易，參諸前揭說明，仍已合致於販賣第二級
      毒品未遂罪之構成要件。
（二）又刑法關於正犯、從犯之區別，係以主觀之犯意及客觀之
      犯行為標準，凡以自己犯罪之意思而參與犯罪，無論其所
      參與者是否係犯罪構成要件之行為，皆為正犯；其以幫助
      他人犯罪之意思而參與犯罪，所參與者，苟係犯罪構成要
      件之行為，亦為正犯，必以幫助他人犯罪之意思而參與犯
      罪，所參與者為犯罪構成要件以外之行為者，始為從犯。
      舉刑法販賣行為為例，凡是洽談買賣條件、運送貨品、收
      取價金，依社會通念，乃構成賣方販賣行為之一部分，祇
      要有一於此，即應該當販賣行為（最高法院107年度台上
      字第2801號刑事判決參照）。被告甲○○固然代被告乙○○接
      聽電話，惟其主要目的在於轉達購毒者章○○之需求，使其
      男友即被告乙○○得以知悉，而非在電話中由被告甲○○直接
      確認交易毒品種類、數量、價格、地點等買賣條件，更遑
      論其有何終局決定之權。此觀被告甲○○與章○○通話完畢後
      ，被告乙○○於相隔大約2分鐘後（即108年11月14日上午10
      時43分許），旋即另以LINE通訊軟體與章○○進行確認，益
      可為證。是以被告甲○○雖有接聽電話之舉動，然其並無洽
      談、決定買賣條件之客觀事實，難認符合販賣第二級毒品
      罪之構成要件行為，應認僅係基於幫助男友即被告乙○○販
      賣第二級毒品之犯意，而從事代接電話及轉達訊息之販賣
      第二級毒品罪構成要件以外行為，當屬該罪之幫助犯，而
      非共同正犯。
（三）核被告乙○○就犯罪事實一、（一）（二）所為，均係犯修
      正前毒品危害防制條例第4條第2項之販賣第二級毒品既遂
      罪；就犯罪事實一、（三）所為，則係犯修正前毒品危害
      防制條例第4條第6項、第2項之販賣第二級毒品未遂罪。
      核被告甲○○所為，則係犯刑法第30條第1項、修正前毒品
      危害防制條例第4條第6項、第2項之幫助販賣第二級毒品
      未遂罪。
二、另按行為人持有毒品之目的，既在於販賣，不論係出於原始
    持有之目的，抑或初非以營利之目的而持有，嗣變更犯意，
    意圖販賣繼續持有，均與意圖販賣而持有毒品罪之要件該當
    ，且與販賣罪有法條競合之適用，並擇販賣罪處罰（最高法
    院106年度台上字第3717號刑事判決參照）。被告乙○○係基
    於販賣之目的而持有第二級毒品甲基安非他命，無論嗣經售
    出與否，皆已該當於意圖販賣而持有第二級毒品罪之構成要
    件，僅因法條競合而擇法定刑較重之販賣第二級毒品既遂或
    未遂罪處罰，則被告乙○○意圖販賣而持有甲基安非他命之輕
    度行為，均應為法定刑較重之販賣第二級毒品既遂或未遂罪
    所吸收，不另論罪。
三、再按共同正犯，係共同實行犯罪行為之人，在共同意思範圍
    內，各自分擔犯罪行為之一部，相互利用他人之行為，以達
    其犯罪之目的，其成立不以全體均參與實行犯罪構成要件之
    行為為要件。且共同正犯之意思聯絡，並不以數人間直接發
    生者為限，間接之聯絡者，亦包括在內，復不限於事前有所
    謀議，僅於行為當時有共同犯意之聯絡，於行為當時，基於
    相互之認識，不論明示通謀或相互間默示合致，以共同犯罪
    之意思參與，均屬之；而行為分擔，亦不以每一階段皆有參
    與為必要，倘具有相互利用其行為之合同意思所為，仍應負
    共同正犯之責；蓋共同正犯，於合同意思範圍內，組成一共
    犯團體，團體中任何一人之行為，均為共犯團體之行為，他
    共犯均須負共同責任，初無分別何一行為係何一共犯所實行
    之必要（最高法院106年度台上字第137號刑事判決參照）。
    本案犯罪事實一、（一）（三）部分，皆由被告乙○○先與章
    ○○透過LINE通訊軟體聯繫毒品交易事宜後，再指示人在臺中
    之被告丙○○出面交付毒品，則被告乙○○及丙○○就此部分犯行
    應有犯意聯絡及行為分擔，均為共同正犯。　　
四、被告乙○○所犯如犯罪事實一、（一）（二）所示2次販賣第
    二級毒品既遂罪，及如犯罪事實一、（三）所示1次販賣第
    二級毒品未遂罪，犯罪時間已有明顯差距，各次犯行截然可
    分，足徵其犯意各別，行為互殊，應予分論併罰。
五、刑之加重及減輕：　　
（一）按司法院於108年2月22日作成之釋字第775號解釋意旨謂
      ：刑法第47條第1項規定受徒刑之執行完畢，或一部之執
      行而赦免後，5年以內故意再犯有期徒刑以上之罪者，為
      累犯，加重本刑至二分之一。有關累犯加重本刑部分，不
      生違反憲法一行為不二罰原則之問題。惟其不分情節，基
      於累犯者有其特別惡性及對刑罰反應力薄弱等立法理由，
      一律加重最低本刑，於不符合刑法第59條所定要件之情形
      下，致生行為人所受之刑罰超過其所應負擔罪責之個案，
      其人身自由因此遭受過苛之侵害部分，對人民受憲法第8
      條保障之人身自由所為限制，不符憲法罪刑相當原則，牴
      觸憲法第23條比例原則。於此範圍內，有關機關應自本解
      釋公布之日起2年內，依本解釋意旨修正之。於修正前，
      為避免發生上述罪刑不相當之情形，法院就該個案應依本
      解釋意旨，裁量是否加重最低本刑。是案件應就是否依累
      犯規定，加重其刑，予以具體考量，並裁量是否加重最低
      本刑，斟酌加重其刑有無罪刑不相當之情形，依個案情節
      調查認定之（最高法院109年度台上字第252號刑事判決參
      照）。查被告乙○○前因施用第二級毒品案件，經臺灣臺北
      地方法院以108年度簡字第1033號判決判處有期徒刑2月，
      如易科罰金，以新臺幣1000元折算1日確定，於108年10月
      16日易科罰金執行完畢；被告甲○○則因施用第二級毒品案
      件，經臺灣士林地方法院以107年度審簡字第923號判決判
      處有期徒刑3月，如易科罰金，以新臺幣1000元折算1日確
      定，於108年1月15日易科罰金執行完畢等情，有臺灣高等
      法院被告前案紀錄表在卷可稽。其等2人受有期徒刑之執
      行完畢，5年內故意再犯本案法定本刑有期徒刑以上之罪
      ，為刑法第47條第1項所規定之累犯。本院依司法院大法
      官會議釋字第775號解釋意旨，審酌被告乙○○、甲○○之前
      案亦屬毒品犯罪，惟其等卻對先前所受刑之執行欠缺感知
      ，更進而為販賣或幫助販賣第二級毒品之犯行，所侵害者
      均為社會法益，且罪質並無不同，未見其等有悛悔改過之
      心，足徵前案徒刑之執行難收成效，經本院審酌上開具體
      情狀後，認為除法定本刑為無期徒刑部分依法不得加重外
      ，餘則應予加重其刑。　
（二）犯罪事實一、（三）部分，被告乙○○既已著手於販賣第二
      級毒品罪構成要件之實行，僅因交易對象欠缺買受真意之
      障礙事由，以致未能遂行，屬障礙未遂犯，被告乙○○就此
      部分犯行及被告甲○○均應依刑法第25條第2項之規定，按
      販賣第二級毒品既遂犯之刑予以減輕，且除前揭依法不得
      加重其刑部分外，餘則均先加後減之。
（三）被告甲○○就犯罪事實一、（三）部分，係以幫助被告乙○○
      之意思，從事販賣第二級毒品未遂罪構成要件以外之行為
      ，屬幫助犯，應依刑法第30條第2項之規定，按販賣第二
      級毒品未遂犯之刑予以減輕，且除前揭依法不得加重其刑
      部分外，餘則先加後遞減之。
（四）而被告乙○○就其所涉販賣第二級毒品既遂、未遂犯行，己
      於本案偵查及審判中均自白不諱，詳如前述，被告乙○○應
      依修正前毒品危害防制條例第17條第2項之規定減輕其刑
      ，且除前揭依法不得加重其刑部分外，餘則先加後遞減之
      。
（五）又按毒品危害防制條例第17條第1項規定所稱「供出毒品
      來源，因而查獲其他正犯或共犯者」，係指犯罪行為人供
      出毒品來源之對向性正犯，或與其具有共同正犯、共犯（
      教唆犯、幫助犯）關係之毒品由來之人的相關資料，諸如
      其前手或共同正犯、共犯之姓名、年籍、住居所或其他足
      資辨別之特徵等項，使調查或偵查犯罪之公務員得據以對
      之發動調查或偵查程序，並因此而確實查獲其人、其犯行
      者，始足該當。雖不以在偵查中供出為限，即審判中始供
      出者亦無不可，但犯罪行為人所自白或指認為毒品由來之
      人，如僅有綽號而難以確定其特徵，或已死亡或通緝等在
      客觀上實已無從使調查或偵查機關人員為有效地調查或偵
      查作為，或並未因此而確實查獲被指認人之犯行者，均與
      上開之規定不侔（最高法院99年度台上字第2218號刑事判
      決參照）。再按毒品危害防制條例第17條第1項雖然規定
      ：「犯第四條至第八條、第十條或第十一條之罪，供出毒
      品來源，因而查獲其他正犯或共犯者，減輕或免除其刑」
      ，但所稱「毒品來源」，係指被告原持有供己犯同條項所
      列之罪之毒品，源自何人之謂；而所稱「因而查獲」，係
      指被告翔實供出毒品來源之具體事證，因而使有偵查（含
      調查）犯罪職權之公務員知悉，而對之發動偵查（或調查
      ）作為，並因而查獲者而言。且被告供出之毒品來源，與
      上揭發動偵、調查，並進而查獲其他正犯或共犯間，須具
      有先後及相當之因果關係，始克該當。析言之，若被告供
      出毒品來源之前，調、偵查之公務員已有確切之證據，足
      以合理懷疑被告所供毒品來源之共犯，則嗣後之查獲共犯
      與被告之供出毒品來源間，即欠缺先後及相當之因果關係
      ，尚無上開減免其刑寬典適用餘地。故所謂「供出毒品來
      源，因而查獲」，必以被告所稱供應自己毒品之人與嗣後
      查獲之其他正犯或共犯間具有關聯性，始稱充足。倘被告
      所犯同條項所列之罪之犯罪時間，在時序上較早於該正犯
      或共犯供應毒品之時間，即令該正犯或共犯確因被告之供
      出而被查獲；或其時序雖較晚於該正犯或共犯供應毒品之
      時間，惟其被查獲之案情與被告自己所犯同條項所列之罪
      之毒品來源無關，均仍不符合上開應獲減免其刑之規定要
      件（最高法院104年度台上字第3301號、105年度台上字第
      924號刑事判決參照）。依被告乙○○於警詢時供稱：我大
      概是在109年1月底，分別在桃園市中壢區向「中壢培」購
      買價值10萬元之甲基安非他命、在基隆市中正區向「宗哥
      」購買價值7萬元之甲基安非他命等語（詳參偵字第6535
      號卷第377至378頁）。則被告乙○○既無法完整敘明其毒品
      來源「中壢培」、「宗哥」之具體資訊以供追查，職司偵
      查犯罪之檢警機關僅憑被告乙○○口語上所稱呼之前揭綽號
      ，顯然無從據此查獲供應毒品之其他正犯或共犯。此觀臺
      中市政府警察局第四分局109年5月29日中市警四分偵字第
      1090028995號函及所檢附之偵查報告載稱：被告乙○○供述
      之毒品上手暱稱「中壢培」或「宗哥」，因被告乙○○僅提
      供Facetime等通訊軟體通話內容照片，顯難透過被告乙○○
      供述及所提供之資料追查上手真實身分等語（詳參原審卷
      一第306至307頁），其理益明。且暫不論被告乙○○前揭所
      述究竟有無其他補強證據足供佐憑，單以其指稱向「中壢
      培」、「宗哥」購買取得甲基安非他命之時間，均為109
      年1月下旬，已於被告乙○○前述販賣第二級毒品予章○○既
      遂或未遂犯行即108年11月2日、13日、14日之後。則依事
      件發生歷程及時序觀察，被告乙○○縱曾供出「中壢培」、
      「宗哥」之販毒情事以待檢警機關再予查證，然此均為本
      案犯行後之另一毒品交易事實，尚無從遽謂「中壢培」、
      「宗哥」即為被告乙○○於本案所販賣第二級毒品甲基安非
      他命之供貨來源，二者間並無因果關係可言，均可認定被
      告乙○○並無供出本案毒品來源因而查獲其他正犯或共犯之
      情形，自無適用毒品危害防制條例第17條第1項減免其刑
      規定之餘地。
（六）另按刑之量定，為求個案裁判之妥當性，法律固賦予法院
      裁量權，但此項裁量權之行使，除應依刑法第57條規定，
      審酌行為人及其行為等一切情狀，為整體之評價，並應顧
      及比例原則與平等原則，使罪刑均衡，輕重得宜，以契合
      社會之法律感情。刑法第59條規定犯罪之情狀可憫恕者，
      得酌量減輕其刑，其所謂「犯罪之情狀」，與同法第57條
      規定科刑時應審酌之一切情狀，並非有截然不同之領域，
      於裁判上酌減其刑時，應就犯罪一切情狀（包括第57條所
      列舉之10款事項），予以全盤考量，審酌其犯罪有無可憫
      恕之事由（即有無特殊之原因與環境，在客觀上足以引起
      一般人之同情，以及宣告法定最低度刑，是否猶嫌過重等
      ），以為判斷。被告乙○○於本案販賣第二級毒品所得為3
      萬元、4萬5000元及預計所得為5萬8000元，並非微薄少量
      之毒品交易，且被告乙○○、甲○○無畏嚴刑峻罰，為牟己利
      而恣意販賣毒品或幫助販賣毒品，助長毒品流通，不僅戕
      害他人身心健康，且間接危害社會治安，情節非輕，難認
      有何可值憫恕之處。加以被告乙○○、甲○○皆仍可依前述減
      刑規定，而調整其等處斷刑之範圍，與所犯對於社會法益
      之侵害程度相較，當無情輕法重之特殊狀況，亦不足以引
      起一般人普遍之同情，本院爰不再依刑法第59條規定酌量
      減輕其刑。
伍、部分撤銷改判、部分維持原判決之理由：
一、原審審理結果，認為被告乙○○販賣第二級毒品既遂、未遂（
    不含沒收及定應執行刑部分）、被告甲○○幫助販賣第二級毒
    品未遂等犯行，事證明確，因而適用修正前毒品危害防制條
    例第4條第2項、第6項、第17條第2項、刑法第11條、第2條
    第1項前段、第28條、第30條第1項、第2項、第47條第1項、
    第25條第2項等規定，並以行為人之責任為基礎，審酌被告
    乙○○明知毒品不僅殘害施用者自身健康，常見因施用毒品、
    禁藥而散盡家財、連累家人，或為取得毒品鋌而走險、作奸
    犯科者，更不可勝計，竟為謀個人私利，販賣第二級毒品予
    他人，助長毒品之流通，危害國民身心健康及社會風氣，對
    於治安亦有負面影響，雖販賣對象僅有1人，惟數量非少，
    所為實屬可責；然考量其犯後坦承犯行，並願以扣案之款項
    繳抵犯罪所得，態度尚可，兼衡以被告乙○○於原審自陳之教
    育智識程度及家庭經濟狀況，暨考量扣案毒品數量，以及本
    案所造成社會危害之情節等一切情狀，就被告乙○○前開3次
    犯行分別量處如附表一編號1至3主文欄所宣告之刑。另審酌
    被告甲○○無視於國家對於杜絕毒品犯罪之禁令，明知毒品對
    於身體健康之戕害，竟仍幫助被告乙○○販賣毒品予他人，危
    害社會治安及國民健康，所為殊無可取，並考量其僅是因與
    被告乙○○同居之故，而順勢幫助被告乙○○販賣毒品，且僅有
    本案1次犯行，參與犯罪情節及程度相對較輕，然其犯後猶
    未能坦然面對過錯，耗費司法資源，犯後態度難謂良好，暨
    衡酌其於原審自陳之教育智識程度及家庭經濟狀況等一切情
    狀，就其所犯幫助販賣第二級毒品未遂罪量處有期徒刑2年
    。原判決就前揭部分之認事用法及理由論述核無違誤，量刑
    亦屬妥適。
二、而原判決就被告乙○○所犯販賣第二級毒品既遂及未遂罪，均
    併為相關沒收之諭知，另就被告乙○○所犯3罪定其應執行刑
    有期徒刑6年10月，固非無見。惟查：
（一）按毒品危害防制條例第18條第1項所謂「查獲」之第一、
      二級毒品，係指經有罪判決書事實欄認定與被告犯罪事實
      有關之毒品而言。與被告本案所犯並經法院諭知有罪者若
      全然無關，自不得於該有罪判決之主刑下宣告沒收（最高
      法院98年度台上字第1412號刑事判決參照）。原判決就扣
      案如附表二編號8所示吸食器1個，認為與附著其內之第二
      級毒品甲基安非他命殘渣難以析離，應整體視為毒品之一
      部分，而依毒品危害防制條例第18條第1項前段之規定，
      於被告乙○○所犯前述販賣第二級毒品既遂及未遂罪之主文
      項下，宣告沒收銷燬（詳參原判決第23頁）；惟上開扣案
      之吸食器應係供被告乙○○施用第二級毒品犯罪所用，而與
      上開販賣行為欠缺實質關聯性，該吸食工具內縱有些許毒
      品附著於上，亦屬施用行為所遺留之殘渣，而非預供作為
      販賣用途，或為先前販賣行為所剩餘。參諸被告乙○○於本
      院審理時自承：吸食器內之毒品是我自己在施用時所殘留
      的，與我販賣毒品之行為無關等語（詳參本院卷二第177
      頁），益臻明確。從而，上開扣案之吸食器及其內殘留之
      第二級毒品甲基安非他命，既與被告乙○○於本案之販賣第
      二級毒品既遂或未遂犯行無涉，自不得於上開罪名之主文
      項下併予諭知沒收銷燬。原判決未能詳加區辨，就附表二
      編號8所示之物遽予宣告沒收銷燬，非無違誤，自有可議
      。
（二）再按沒收係以犯罪為原因而對於物取得所有或事實上支配
      處分權之人剝奪其所有權或支配處分權之處分，此一新制
      之設計，關於犯罪利得之沒收，係為避免任何人坐享犯罪
      利得，並為遏阻犯罪誘因及回復合法財產秩序之準不當得
      利衡平措施，其範圍包括違法行為所得、其變得之物或財
      產上利益及其孳息，且僅取決於事實上對於利得標的之支
      配處分權，無關乎民法合法有效之判斷。是以刑法第38條
      之1 第1 項前段之「犯罪所得，屬於犯罪行為人者，沒收
      之。」不以犯罪行為人取得所有權為必要，只需對犯罪所
      得有事實上管理力即足（最高法院106年度台上字第3920
      號刑事判決參照）。被告乙○○就犯罪事實一、（三）部分
      ，雖因章○○係配合員警進行誘捕偵查而欠缺購毒真意，然
      章○○交付之1萬5000元購毒價款既已匯入被告乙○○指定之
      金融機構帳戶內，被告乙○○因而得以自由支配該筆款項而
      取得事實上之管理力，仍屬被告乙○○所犯販賣第二級毒品
      未遂罪之不法所得，為遏阻其犯罪誘因，避免被告乙○○繼
      續坐享此一犯罪利得，自當併予諭知沒收、追徵，始能澈
      底剝奪不法利得，尚不因是否為釣魚式誘捕偵查手段即可
      異其認定。原判決未見及此，徒以上開款項是用以取信於
      被告乙○○，要難認為屬於被告乙○○該次販毒之犯罪所得（
      詳參原判決第24頁），似已忽略該筆款項仍為被告乙○○因
      販賣毒品未遂犯行所取得之交易對價，若不予沒收而放任
      其繼續保有，無異悖離刑法沒收新制所揭櫫澈底剝奪不法
      利得之立法意旨，尚非允妥，自不足取。
（三）另按法律上屬於自由裁量之事項，有其外部性界限及內部
      性界限，並非概無拘束。數罪併罰有二裁判以上宣告多數
      有期徒刑者，依刑法第53條、第51條第5款之規定「於各
      刑中之最長期以上，各刑合併之刑期以下，定其刑期。但
      不得逾三十年。」係採「限制加重原則」規範執行刑之法
      定範圍，為其定刑之外部界限。乃因一律將宣告刑累計執
      行，刑責恐將偏重而過苛，不符現代刑事政策及刑罰之社
      會功能，而有必要透過定應執行刑程序，授權法官綜合斟
      酌被告犯罪行為之不法與罪責程度、各罪彼此間之關聯性
      （例如數罪犯罪時間、空間、各行為所侵害法益之專屬性
      或同一性、數罪對法益侵害之加重效應等）、數罪所反應
      被告人格特性與傾向、對被告施以矯正之必要性等，妥適
      裁量最終具體應實現之刑罰，以符罪責相當之要求。因此
      ，法院於酌定執行刑時，應體察法律恤刑之目的，為妥適
      之裁量，俾符合實質平等原則，否則有悖於公平正義，即
      有裁量權行使不當之違失（最高法院110年度台抗字第100
      6號刑事判決參照）。被告乙○○所犯各罪，分屬販賣第二
      級毒品既遂及未遂罪，均為侵害社會法益，且其犯罪時間
      集中於108年11月間，前後相隔僅10餘日，於本案之銷售
      對象亦僅章○○1人，並非跨越較長時間、較大區域之毒品
      交易行為，縱使被告乙○○各次販賣所得甚豐，惟已充分反
      映於各罪宣告刑之量定上，仍無礙於定應執行刑所應聚焦
      各罪關聯程度及恤刑目的之判斷。原判決就被告乙○○所犯
      上開各罪，分別量處有期徒刑4年2月、4年4月及2年，而
      於定刑時考量被告乙○○所犯各罪時間甚為接近、犯罪手法
      與態樣相同、對象為同一人等情（詳參原判決第21頁），
      似已參酌被告乙○○行為重複性甚高且未造成毒品廣泛散布
      多人等有利因素，卻未能體察法律恤刑目的，仍定應執行
      刑有期徒刑6年10月，已嫌過苛，難認妥洽。
三、上訴理由之斟酌： 
（一）被告乙○○上訴意旨略以：原判決於量刑時，就被告乙○○犯
      罪動機、目的、生活情況等事項未予敘明，僅概括泛認「
      一切情狀」等文字略過，並未考量被告乙○○犯罪動機係為
      協助家中經濟，因其從事之木工收入不穩定，家中有妻小
      待撫養，致其一時失慮而誤蹈法網等情，應有判決理由未
      備之違失。又被告乙○○販售甲基安非他命之對象單一，次
      數不多，金額非鉅，屬零星小額交易，且被告乙○○犯後態
      度良好，雖因故未能查獲上游，然其惡性較大量走私進口
      或長期販售毒品之毒販而言，尚有重大差異，對社會及國
      民健康安全危害較輕，原判決未能具體參酌上情，即認被
      告乙○○難認有情輕法重而顯可憫恕之處，無從再依刑法第
      59條酌減其刑，難謂適法。而被告乙○○先前所犯施用毒品
      罪純粹戕害自己身心健康，與本案販賣毒品之協助、助長
      他人施用毒品，使毒品擴散氾濫，影響社會風氣與治安之
      情形不同，二者之犯罪類型與罪質有異，應無累犯之適用
      。而原判決就被告乙○○所犯3罪定應執行刑有期徒刑6年10
      月，已相當於罪數在8至9罪之間，與比例原則及平等原則
      顯相違背，確屬過苛等語
（二）被告甲○○上訴意旨略以：被告甲○○雖曾見過章○○，並不因
      此即可認為被告甲○○確實了解其所接聽電話之內容，況該
      通話過程被告乙○○均有在旁小聲提示或手勢指示應答內容
      ，被告甲○○就對話過程並無自主意識。又被告甲○○與章○○
      對話未提及特定客體，但因被告乙○○與章○○過往曾經營娃
      娃機台或販售壯陽藥周邊產品，致被告甲○○於對話當下並
      未產生與毒品有關之聯想，直至事後被告乙○○始向被告甲○○坦承此情，被告甲○○並非犯後態度不佳，而是原本就不
      知情，才會據理力爭。請審酌被告甲○○僅是擔任傳聲筒角
      色，並非幫助販賣毒品，並考量被告甲○○上有罹病長輩、
      下有幼子之情形，撤銷有罪之判決等語
（三）惟查：按刑之量定，係法院就繫屬個案犯罪之整體評價，
      為事實審法院得依職權自由裁量之事項，故量刑判斷當否
      之準據，應就判決之整體觀察為綜合考量，不可摭拾其中
      片段，遽予評斷。苟其量刑已以行為人之責任為基礎，並
      斟酌刑法第57條各款所列情狀，在法定刑度內，酌量科刑
      ，無顯然失當或違反公平、比例原則及罪刑相當原則者，
      亦無偏執一端，致明顯失出失入情形，即不得任意指為違
      法或不當（最高法院110年度台上字第4370號刑事判決參
      照）。而法官於進行科刑裁量時，倘遇有與刑法第57條所
      列各款有關而足以影響刑之輕重之個別情況，於量刑時應
      予「特別注意並融合判斷」，非指就本條所列各款量刑因
      子均須於判決內逐一論述，始為適法（最高法院110年度
      台上字第6286號刑事判決參照）。原判決就被告乙○○所犯
      各罪量處之宣告刑，已具體審酌關於刑法第57條科刑等一
      切情狀，在罪責原則下適正行使其量刑之裁量權，客觀上
      並未逾越法定刑度，亦與罪刑相當原則、比例原則無悖，
      難認有逾越法律所規定之範圍，或濫用其裁量權限之違法
      情形。雖原判決對於被告乙○○之犯罪動機、目的、生活情
      況等事項，並未於理由內一一詳加論列說明，然依其前述
      理由所載「等一切情狀」以觀，可見其在實質上已審酌刑
      法第57條所列各款事項，僅係判決文字簡化而已，並不影
      響判決之結果（最高法院102年度台上字第2049號刑事判
      決同此意旨）。又被告乙○○構成累犯之前案係施用毒品罪
      ，迨本案犯罪時卻提升為毒品供應者身分，並具有從中牟
      利之意圖，不僅前後二案皆屬毒品犯罪而具有同質性，且
      本案之不法及罪責程度更遠勝於前案，足徵被告乙○○確實
      並未從前案所受刑罰執行中記取教訓，刑罰感知能力薄弱
      ，原判決因而依刑法第47條第1項之累犯規定加重其刑，
      實屬妥適；被告乙○○上訴意旨所稱其應無累犯加重其刑規
      定之適用，已嫌牽強，不足為取。至於被告乙○○所犯販賣
      第二級毒品既遂及未遂等罪如何不應適用刑法第59條酌減
      其刑，及被告甲○○否認涉有幫助販賣第二級毒品犯行之辯
      解如何不足採信，均經本院逐一論述指駁如上，茲不贅述
      。則被告乙○○上訴意旨關於原判決宣告刑之量定有何違失
      ，及被告甲○○否認犯罪所提上訴，均屬無據，難認可採，
      此部分之上訴並無理由。至於被告乙○○上訴理由所述原判
      決所定應執行刑有期徒刑6年10月尚嫌過苛乙節，則與本
      院前揭判斷結果並無二致，應認被告乙○○此部分之上訴為
      有理由。且原判決另有上述其他違誤，即屬無可維持。又
      刑法沒收新制將沒收性質變革為刑罰及保安處分以外之獨
      立法律效果，已非刑罰（從刑），其與犯罪（違法）行為
      並非絕對不可區分，即使對本案上訴，當原判決採證認事
      及刑之量定均無不合，僅沒收部分違法或不當，自可分離
      將沒收部分撤銷改判，其餘本案部分予以判決駁回（最高
      法院108年度台上字第4349號刑事判決參照）。準此，本
      院應就原判決關於乙○○沒收及定應執行刑部分，均予撤銷
      改判，其餘部分則上訴駁回。
四、爰以行為人之責任為基礎，綜合斟酌被告乙○○所犯各罪之不
    法與罪責程度、各罪彼此間之關聯性（例如數罪犯罪時間、
    空間、各行為所侵害法益之專屬性或同一性、數罪對法益侵
    害之加重效應等）、數罪所反應其人格特性與傾向、對其施
    以矯正之必要性等情狀，包括被告乙○○所犯分別為販賣第二
    級毒品既遂及未遂罪，其不法及罪責程度非輕，惟均屬侵害
    社會法益之犯罪，且被告乙○○於本案僅有單一販賣毒品之對
    象，犯罪模式差異不大，又集中於108年11月間販賣3次，前
    後相隔僅10餘日，並非從事長時間、大範圍之販毒計畫，再
    參以被告乙○○所犯各罪之犯罪手段、動機、藉由販賣毒品行
    為反映出之人格特性及矯正必要性、法律所賦予之恤刑目的
    等各項因素，就被告乙○○所犯如附表一編號1至3各罪之宣告
    刑，定其應執行刑如本判決主文欄第4項所示，以示懲儆。
    　　　
五、沒收部分：
（一）按以營利為目的販入毒品，經多次販賣後，持有剩餘毒品
      被查獲，其各次販賣毒品行為，固應併合處罰。惟該持有
      剩餘毒品之低度行為，應僅為最後一次販賣毒品之高度行
      為所吸收，不另論罪，故就該查獲之剩餘毒品，祇能於最
      後一次之販賣毒品罪宣告沒收銷燬，不得於各次販賣毒品
      罪均宣告沒收銷燬（最高法院98年度台上字第3823號、98
      年度台上字第3337號刑事判決參照）。扣案如附表二編號
      1所示之透明結晶13包，經衛生福利部草屯療養院及內政
      部警政署刑事警察局鑑驗結果，均檢出含有第二級毒品甲
      基安非他命成分，有前開衛生福利部草屯療養院鑑驗書、
      內政部警政署刑事警察局鑑定書在卷可憑，爰依毒品危害
      防制條例第18條第1項前段之規定，於被告乙○○最後一次
      販賣第二級毒品未遂犯行（即附表一編號3）之主文項下
      ，宣告沒收銷燬。至於經鑑定用罄之甲基安非他命，既已
      不復存在，自不予諭知沒收銷燬。又包裹前揭甲基安非他
      命所使用之包裝袋，尚難與其內所殘留之毒品完全析離，
      自應一併視為第二級毒品，亦應依前揭規定，併予宣告沒
      收銷燬。 
（二）再按犯毒品危害防制條例第4條之罪者，其供犯罪所用之
      物，不問屬於犯罪行為人與否，均沒收之，同條例第19條
      第1項定有明文。扣案如附表二編號6所示之手機，係被告
      乙○○所有並作為聯繫販賣第二級毒品所使用之犯罪工具，
      業據被告乙○○於原審供述甚詳（詳參原審卷一第222頁）
      ，應依毒品危害防制條例第19條第1項之規定，於被告乙○○所犯附表一編號1至3所示各罪之主文項下諭知沒收。另
      就扣案如附表二編號2所示聯邦銀行帳戶之金融卡，可提
      領章○○就犯罪事實一、（二）所示（即附表一編號2）毒
      品交易價款1萬5000元，及犯罪事實一、（三）所示（即
      附表一編號3）毒品交易價款1萬5000元，自屬供被告乙○○
      上開犯罪所用之物，依毒品危害防制條例第19條第1項之
      規定，於被告乙○○所犯附表一編號2至3所示各罪之主文項
      下諭知沒收。而就扣案如附表二編號3所示台北富邦銀行
      帳戶之金融卡，僅可提領章○○就犯罪事實一、（二）所示
      （即附表一編號2）毒品交易價款3萬元，亦屬供被告乙○○
      上開犯罪所用之物，依毒品危害防制條例第19條第1項之
      規定，於被告乙○○所犯附表一編號2所示販賣第二級毒品
      罪之主文項下諭知沒收。
（三）另按犯罪所得，屬於犯罪行為人者，沒收之。但有特別規
      定者，依其規定；前2項之沒收，於全部或一部不能沒收
      或不宜執行沒收時，追徵其價額；第1項及第2項之犯罪所
      得，包括違法行為所得、其變得之物或財產上利益及其孳
      息，刑法第38條之1第1項、第3項、第4項定有明文。查被
      告乙○○就犯罪事實一、（一）、（二）、（三）所示之販
      賣第二級毒品既遂及未遂罪，其犯罪所得分別為3萬元、4
      萬5000元、1萬5000元，業據被告乙○○供明在卷，核與證
      人章○○所證相符，而被告乙○○於偵查中陳稱：我願意將犯
      罪所得交付給檢察官，已經交給警方扣押10萬元，請求從
      輕量刑等語（詳參偵字第6535號卷第308頁），並有臺中
      市政府警察局第四分局扣押物品清單及臺灣臺中地方檢察
      署贓證物收據在卷可稽（詳參偵字第6535號卷第337、338
      頁），爰依刑法第38條之1第1項前段之規定，於被告乙○○
      所繳交扣案之10萬元範圍內，就其本案犯罪所得3萬元、4
      萬5000元、1萬5000元，分別於附表一編號1至3所示各罪
      之主文項下諭知沒收。
（四）而扣案如附表二編號8所示之吸食器及其內殘留之第二級
      毒品甲基安非他命，尚與被告乙○○於本案之販賣第二級毒
      品既遂或未遂犯行無涉，已如前述，自無從於本案諭知沒
      收銷燬。其餘關於被告乙○○之扣案物品，則無證據證明為
      本案販賣第二級毒品之犯罪工具，並經被告乙○○於原審逐
      一說明其用途（詳參原審卷一第221至222頁），難認與被
      告乙○○所犯本案有何實質關聯性，本院亦無從併予諭知沒
      收。　　　
（五）又本次刑法修正將沒收列為專章，具獨立之法律效果，故
      宣告多數沒收情形，並非數罪併罰，依增訂之現行刑法第
      40條之2第1項規定，就宣告之多數沒收，併執行之。被告
      乙○○上開各罪所諭知之主刑，已由本院定其應執行之刑，
      然就各該罪名項下所為沒收宣告，縱使未在主文中諭知合
      併沒收之旨，亦不影響於檢察官依據前揭規定併予執行多
      數沒收之法律效果，本院爰不再贅為合併沒收之諭知（臺
      灣高等法院暨所屬法院105年法律座談會刑事類第10號法
      律問題研討結果參照）。
乙、公訴不受理部分：
一、公訴意旨另以：被告丙○○於108年11月14日晚間6時許，在臺
    中市○○區○○街00號1B室居所內，基於施用第二級毒品之犯意
    ，以將甲基安非他命置入玻璃球內燒烤後吸入煙氣之方式，
    施用甲基安非他命1 次。嗣被告丙○○於108年11月14日晚間7
    時10分許，因與被告乙○○另涉前述販賣第二級毒品未遂案件
    ，在臺中市○○區○○街00號「全家便利商店」前為警逮捕，經
    徵得其同意後採尿送驗，結果呈安非他命、甲基安非他命陽
    性反應。因認被告丙○○就此部分涉有毒品危害防制條例第10
    條第2 項之施用第二級毒品罪嫌等語。
二、按109年7 月15日增訂施行之毒品危害防制條例第35條之1 
    第1 款及第2 款前段規定，施行前犯第10條之罪之案件，於
    施行後，偵查中，由檢察官依修正後規定處理；審判中，由
    法院或少年法院（地方法院少年法庭）依修正後規定處理。
    是犯第10條之罪者，不論係修正前後，均應依新法規定處理
    （最高法院109年度台上字第3135號刑事判決參照）。又刑
    事訴訟法第303條第1款規定，案件有起訴之程序違背規定之
    情形者，應諭知不受理之判決。此所稱起訴之程序違背規定
    ，係指檢察官提起公訴之訴訟行為於程序上有違法律之規定
    而言。又同條規範起訴程序違背規定之情形，第 1款係概括
    規定，其餘為列舉規定，其中第3款、第5款有屬檢察官「起
    訴後」始發生情事變更事由，致法院不能為實體判決之情形
    。基於相同解釋，第 1款「起訴之程序違背規定」，無須侷
    限於起訴時為斷，因起訴後始發生之情事變更事由，致法院
    不能為實體上之審理及實體判決者，亦屬之。而毒品危害防
    制條例於修法後，既已賦予檢察官視個案不同而為觀察、勒
    戒或附條件緩起訴（含戒癮或毋庸戒癮之條件）之裁量，復
    涉施用毒品者人身自由之剝奪及受多元處遇之選擇，攸關其
    權益，故法院視個案情形，如認檢察官未及審酌被告有無不
    適合附命完成戒癮治療等緩起訴處分之情形，而逕予裁定觀
    察、勒戒，顯屬不利或有失公平者，自得認起訴之程序違背
    規定，且無從補正而為不受理之判決，俾由檢察官再行斟酌
    而為適法之裁量。至於毒品危害防制條例第35條之 1第2款
    規定，旨在規範修正施行前已繫屬於法院之是類案件，法院
    應按其訴訟程序進行程度，適用修正後相關規定為審認，並
    未明文應一律依職權裁定觀察、勒戒。則法院對於審判中之
    案件，視個案情形，分別裁定令入勒戒處所觀察、勒戒，或
    判決不受理，俾檢察官衡酌判斷如何經由多元化之緩起訴處
    遇達成戒除毒癮目的，均屬「依修正後規定處理」之範疇。
    至於立法理由究非法律條文，且所載由法院依職權為觀察、
    勒戒之裁定，僅止於謀求程序之經濟，並未兼顧被告得獲多
    元處遇之權益保障，宜解釋為例示說明，無從執此逕謂立法
    者有意排除其他修正後規定之適用。準此，法院依職權裁定
    觀察、勒戒，或為不受理之判決，依憑法條文義、立法理由
    ，或基於被告利益、修法意旨，均屬有據，法院就此類橫跨
    新舊法案件（少年保護事件除外），自得斟酌個案情形，擇
    一適用。從而，毒品危害防制條例第35條之1第2款前段所稱
    「依修正後規定處理」，就本次再犯第10條之罪，距最近 1
    次觀察、勒戒或強制戒治執行完畢釋放後，已逾 3年者，法
    院得視個案情形，就依職權裁定令被告入勒戒處所觀察、勒
    戒，或依刑事訴訟法第303條第1款規定為不受理之判決，擇
    一適用（最高法院109年度台抗字第1771號刑事裁定參照）
    。
三、經查：
（一）上開犯罪事實，業據被告丙○○於警詢、偵查、原審及本院
      均坦承不諱（詳參毒偵字第4143號卷第49、132頁，原審
      卷一第220頁，本院卷二第176頁），並有勘察採證同意書
      、臺中市政府警察局第四分局偵辦毒品案件尿液檢體對照
      表、詮昕科技股份有限公司濫用藥物尿液檢驗報告在卷可
      稽（詳參毒偵字第4143號卷第101、103、151頁），足認
      被告丙○○前揭自白應屬實情。從而，被告丙○○確有於上開
      時間、地點，施用第二級毒品甲基安非他命1次之行為，
      堪以認定。
（二）又被告丙○○前因施用毒品案件，經臺灣臺北地方法院以89
      年度毒聲字第2963號裁定送觀察、勒戒後，認無繼續施用
      毒品之傾向，於90年10月5日釋放出所執行完畢，並經臺
      灣臺北地方檢察署檢察官以90年度毒偵緝字第258號為不
      起訴處分確定。又因施用毒品案件，經臺灣臺北地方法院
      以91年度毒聲字第1786號裁定令入戒治處所施以強制戒治
      1年，於92年6月11日停止戒治付保護管束出所，至92年12
      月5日保護管束期滿未經撤銷，視為強制戒治執行完畢，
      刑案部分則經臺灣臺北地方法院以91年度簡字第2839號判
      決判處有期徒刑6月，如易科罰金，以銀元300元折算1日
      確定等情，有臺灣高等法院被告前案紀錄表在卷可稽。則
      被告丙○○於本案所涉之108年11月14日施用第二級毒品甲
      基安非他命犯行，距離其最近一次強制戒治執行完畢釋放
      已逾3年，參諸前揭說明，法院即得視個案情形，就依職
      權裁定令被告丙○○入勒戒處所觀察、勒戒，或依刑事訴訟
      法第303條第1款規定為不受理之判決，擇一適用。原判決
      審酌毒品危害防制條例第24條修正施行後，已擴大檢察官
      對施用毒品者附條件緩起訴處分之範圍，使其能視個案具
      體情形給予適當多元社區處遇，乃依刑事訴訟法第303條
      第1款之規定，就被告丙○○上述施用第二級毒品犯行諭知
      公訴不受理，核與最高法院前揭新近見解無違，難認有何
      違法不當之情事。
（三）檢察官提起上訴係援引最高法院 109年度台抗字第1409號
      刑事裁定之見解，主張原審未適用毒品危害防制條例第35
      條之1第2款之規定自為裁定觀察、勒戒，卻逕為公訴不受
      理之判決，其適用法律顯有違誤等語。惟檢察官所引用之
      該份裁定係於109年9月10日作成，其後最高法院因發現先
      前裁判已有歧異，經依法徵詢、提案後，由最高法院刑事
      大法庭於110 年3月24日作成109年度台抗大字第1771號刑
      事裁定而統一法律見解，本院前揭所引述之最高法院109
      年度台抗字第1771號刑事裁定，即係依循上開大法庭裁定
      所採取之結論而來，乃最高法院新近且一致之法律見解。
      檢察官未及注意上情（檢察官上訴書係於110年2月24日完
      成，並於同年3月4日到達原審法院，均在前述最高法院刑
      事大法庭裁定前），遽予提起上訴，所憑法律意見難認允
      洽，自無足取，其上訴並無理由，應予駁回。
據上論結，應依刑事訴訟法第368條、第369條第1項前段、第364
條、第299條第1項前段，毒品危害防制條例第18條第1項前段、
第19條第1項，刑法第11條、第51條第5款、第38條之1第1項前段
、第40條之2第1項（僅列出撤銷改判部分之實體法條文），判決
如主文。
本案經檢察官洪佳業提起公訴，檢察官王淑月提起上訴，檢察官
丁○○到庭執行職務。 　　
中　　華　　民　　國　　111 　年　　3 　　月　　29　　日
          刑事第十二庭    審判長法　官  張  國  忠 
　　　　　                      法　官  陳      葳
　　　　　　　      　　　　　  法　官  高  文  崇
以上正本證明與原本無異。
被告丙○○施用第二級毒品部分不得上訴。
其餘部分得上訴。
如不服本判決應於收受送達後20日內向本院提出上訴書狀，其未
敘述上訴之理由者，並應於提起上訴後20日內向本院補提理由書
（均須按他造當事人之人數附繕本）「切勿逕送上級法院」。因
疫情而遲誤不變期間，得向法院聲請回復原狀。  

　　　　　　　　　　       　　 書記官  施  耀  婷

中　　華　　民　　國　　111 　年　　3 　　月　　29　　日
                
附錄本案論罪科刑法條：
修正前毒品危害防制條例第4條第2項、第6項　　　　　　　　
製造、運輸、販賣第一級毒品者，處死刑或無期徒刑；處無期徒
刑者，得併科新臺幣二千萬元以下罰金。
製造、運輸、販賣第二級毒品者，處無期徒刑或七年以上有期徒
刑，得併科新臺幣一千萬元以下罰金。
製造、運輸、販賣第三級毒品者，處七年以上有期徒刑，得併科
新臺幣七百萬元以下罰金。
製造、運輸、販賣第四級毒品者，處五年以上十二年以下有期徒
刑，得併科新臺幣三百萬元以下罰金。
製造、運輸、販賣專供製造或施用毒品之器具者，處一年以上七
年以下有期徒刑，得併科新臺幣一百萬元以下罰金。
前五項之未遂犯罰之。

附表一：
編號   犯罪事實         主    文    欄 1 犯罪事實一、（一） 乙○○共同販賣第二級毒品，累犯，處有期徒刑肆年貳月。扣案如附表二編號6所示之物、犯罪所得新臺幣參萬元，均沒收。 2 犯罪事實一、（二） 乙○○販賣第二級毒品，累犯，處有期徒刑肆年肆月。扣案如附表二編號2、3、6所示之物、犯罪所得新臺幣肆萬伍仟元，均沒收。 3 犯罪事實一、（三） 乙○○共同販賣第二級毒品未遂，累犯，處有期徒刑貳年。扣案如附表二編號1所示之物，沒收銷燬之；扣案如附表二編號2、6所示之物、犯罪所得新臺幣壹萬伍仟元，均沒收。 

附表二（即原判決附表三）：
編號 扣案物品名稱 備    註    欄  1 第二級毒品甲基安非他命13包（含外包裝袋13只） 衛生福利部草屯療養院108年11月15日草療鑑字第1081100267號鑑驗書鑑驗結果： 檢品編號：B0000000（編號1） 送驗數量：34.8741公克（淨重） 驗餘數量：34.7696公克（淨重） 檢品編號：B0000000（編號2） 送驗數量：34.8893公克（淨重） 驗餘數量：34.7075公克（淨重） 檢品編號：B0000000（編號3） 送驗數量：18.9560公克（淨重） 驗餘數量：18.8923公克（淨重） 檢品編號：B0000000（編號4） 送驗數量：34.8497公克（淨重） 驗餘數量：34.7128公克（淨重） 檢品編號：B0000000（編號5） 送驗數量：15.9003公克（淨重） 驗餘數量：15.8374公克（淨重） 檢品編號：B0000000（編號6） 送驗數量：5.4220公克（淨重） 驗餘數量：5.3521公克（淨重） 檢品編號：B0000000（編號7） 送驗數量：247.06公克（淨重） 驗餘數量：246.67公克（淨重） 檢品編號：B0000000（編號8） 送驗數量：17.3214公克（淨重） 驗餘數量：17.1989公克（淨重） 檢品編號：B0000000（編號9） 送驗數量：34.8627公克（淨重） 驗餘數量：34.7167公克（淨重） 檢品編號：B0000000（編號10） 送驗數量：34.8055公克（淨重） 驗餘數量：34.6505公克（淨重） 檢品編號：B0000000（編號11） 送驗數量：34.7592公克（淨重） 驗餘數量：34.5786公克（淨重） 檢品編號：B0000000（編號12） 送驗數量：34.8354公克（淨重） 驗餘數量：34.6670公克（淨重） 檢品編號：B0000000（編號13） 送驗數量：34.7866公克（淨重） 驗餘數量：34.6095公克（淨重） 以上檢出結果均為： 二級毒品甲基安非他命   內政部警政署刑事警察局109年2月13日刑鑑字第1088030653號鑑定書： 檢體：編號11（白色晶體） 驗前淨重：246.27公克 驗餘淨重：246.21公克 檢出第二級毒品甲基安非他命成分。 純度98%，驗前純質淨重241.34公克。  2 聯邦銀行金融卡1張 卡號：0000-0000-0000-0000  3 台北富邦銀行金融卡1張 卡號：0000-0000-0000-0000  4 IPHONE行動電話1支（含門號：0000000000號SIM卡1張） 被告乙○○所有。  5 SAMSUNG行動電話1支（雙卡機，含門號：00000000 00號SIM卡1張、00000000 00號SIM卡1張） 被告乙○○持有。  6 IPHONE行動電話1支（含門號：0000000000號SIM卡1張） 被告乙○○所有。  7 電子磅秤1台 被告乙○○所有。  8 吸食器1個 衛生福利部草屯療養109年3月26日草療鑑字第1090300401號鑑驗書鑑驗結果： 檢出二級毒品甲基安非他命 被告乙○○所有。  9 現金新臺幣10萬元 被告乙○○所有。  10 分裝袋1盒 被告丙○○所有。  11 電子磅秤2台 被告丙○○所有。  12 藥鏟3支 被告丙○○所有。  13 帳冊1本 被告丙○○所有。  14 封膜器具1組 被告丙○○所有。  15 IPHONE 6 PLUS行動電話1支 被告丙○○所有。  16 白色粉末1包 衛生福利部草屯療養院108年11月15日草療鑑字第1081100267號鑑驗書鑑驗結果： 檢品編號：B0000000（編號14） 送驗數量：2.8180公克 驗餘淨重：2.1258公克 檢出結果：未檢出毒品成分。